臺灣高雄地方法院刑事判決　　　　　　　 96年度訴字第355號
公　訴　人　臺灣高雄地方法院檢察署檢察官
被　　　告　甲○○
　　　　　　　　　　（現於臺灣高雄監獄另案執行中）
上列被告因毒品危害防制條例案件，經檢察官提起公訴（95年度
毒偵字第9116號、第9117號），暨移送併辦（96年度毒偵字第
844 號），被告於準備程序中，就被訴事實為有罪之陳述，經本
院合議庭裁定由受命法官獨任適用簡式審判程序審理，本院判決
如下：
    主  文
甲○○施用第一級毒品，累犯，處有期徒刑柒月；扣案之海洛因
貳包（合計淨重陸點貳參公克、空包裝合計重壹點零壹公克）均
沒收銷燬之。又施用第一級毒品，累犯，處有期徒刑柒月；扣案
之海洛因貳包（含包裝袋驗前重量分別為零點伍參參、零點零伍
壹公克、驗後重量分別為零點參捌貳、零點零壹肆公克）均沒收
銷燬之。應執行有期徒刑壹年，扣案之海洛因肆包（其中貳包合
計淨重陸點貳參公克、空包裝合計重壹點零壹公克；另貳包含包
裝袋驗前重量分別為零點伍參參、零點零伍壹公克、驗後重量分
別為零點參捌貳、零點零壹肆公克）均沒收銷燬之。
    事  實
一、甲○○前已有施用毒品前科，又於民國89年間因違反毒品危
    害防制條例案件，經本院以89年度毒聲字第5794號裁定送觀
    察、勒戒後，認無繼續施用毒品之傾向，於89年9 月19日釋
    放出所。再於91年間因違反毒品危害防制條例案件，經臺灣
    高雄地方法院檢察署檢察官以91年度毒偵字第7444號提起公
    訴並聲請強制戒治，經本院以91年度毒聲字第8130號裁定令
    入戒治處所施以強制戒治，於92年12月16日（起訴書誤載為
    93 年6月1 日）強制戒治執行期滿執行完畢，起訴部分則經
    臺灣高等法院高雄分院以92年度上訴字第1845號判決判處有
    期徒刑1 年確定，嗣於94年3 月18日縮短刑期執行完畢。詎
    其未戒除毒癮，仍基於施用第一級毒品海洛因之犯意，於上
    開強制戒治執行完畢釋放後5 年內之95年7 月4 日下午2 時
    45 分 回溯24小時內之某時許及95年8 月20日下午4 時25分
    回溯24小時內之某時許，在其駕駛之自用小客內，以將海洛
    因摻入香煙內點燃吸食方式，分別施用第一級毒品海洛因1
    次。嗣經警先於95年7 月4 日在高雄縣鳥松鄉○○路123 號
    前查獲，並扣得第一級毒品海洛因2 小包（合計淨重6.23公
    克、合計空包裝重1.01公克）；再於95年8 月20日下午1 時
    40 分 在高雄縣鳳山市○○路220 號前查獲，並自甲○○駕
    駛之自用小客車內，扣得第一級毒品海洛因2 小包（含包裝
    袋驗前重量分別為0.533 、0.051 公克、驗後重量分別為0.
    382 、0.014 公克），並均將甲○○於警局親自封緘之尿液
    送驗後進而查悉上情。
二、案經高雄縣警察局鳳山分局及高雄縣政府警察局移請臺灣高
    雄地方法院檢察署檢察官偵查起訴暨移送併辦。
    理  由
一、本件被告甲○○所犯係死刑、無期徒刑、最輕本刑為3 年以
    上有期徒刑以外之罪，其於準備程序中就被訴事實為有罪之
    陳述，經法官告知簡式審判程序之旨，並聽取公訴人及被告
    之意見後，認為適宜由受命法官獨任進行簡式審判程序，依
    刑事訴訟法第273 條之1 第1 項規定，裁定由受命法官獨任
    進行審判程序，合先敘明。
二、上開事實，業據被告於警詢、偵查及本院審理中自白不諱，
    且其為警先後查獲時所採取之尿液，經送請台灣檢驗科技股
    份有限公司以酵素免疫法 (EIA)及氣相層析質譜法 (GC/MS)
    方法檢驗結果，均呈嗎啡陽性反應，此有該公司95年7 月21
    日報告編號KH2006A00000000 號、95年9 月4 日報告編號KＺ
    000000000000號濫用藥物尿液檢驗報告及姓名對照表各1 紙
    附卷可稽。而於95年7 月4 日在高雄縣鳥松鄉○○路123 號
    前扣得之白色粉末2 包，經送請法務部調查局檢驗結果，認
    該2 包白色粉末均含海洛因成分，合計淨重6.23公克、合計
    空包裝重1.01公克，此有該局95年12月8 日調科壹字第0952
    3044630 號鑑定通知書1 紙存卷可參（見95年度毒偵字第91
    17號卷第22頁），另於95年8 月20日下午1 時40分在被告駕
    駛之自用小客車內扣得之白色粉末2 包，經送請高雄市立凱
    旋醫院檢驗結果，認該2 包白色粉末均含海洛因成分（驗前
    重量分別為0.533 、0.051 公克、驗後重量分別為0.382 、
    0.014 公克），此有高雄市立凱旋醫院濫用藥物成品檢驗鑑
    定書1 紙在卷可稽（見本院卷第20頁），是上開扣案之白色
    粉末共計4 包均係第一級毒品海洛因無訛，足徵被告前開施
    用第一級毒品海洛因2 次之自白核與事實相符，堪可採為論
    罪科刑之依據。
三、又被告於91年間因違反毒品危害防制條例案件，經本院以91
    年度毒聲字第8130號裁定令入戒治處所施以強制戒治，於92
    年12月16日強制戒治執行期滿執行完畢，此有臺灣高等法院
    被告前案紀錄表1 紙附卷可按，其於前開強制戒治執行完畢
    釋放後，5 年內復犯本件施用毒品罪，應依毒品危害防制條
    例第23條第2 項之規定，予以處罰。
四、核被告所為，均係犯毒品危害防制條例第10條第1 項之施用
    第一級毒品罪。又被告持有第一級毒品後進而施用，其持有
    之低度行為應為施用之高度行為所吸收，故不另論其持有毒
    品罪。再被告上開二次施用毒品行為，犯意各別，行為互異
    ，自應分論併罰。檢察官移送併案關於被告於95年8 月20日
    下午採尿前回溯24小時內之某時許（併案意旨書誤載為95年
    7 月下旬某日許，業經公訴人當庭更正施用時點，見本院卷
    第40頁）在其駕駛之自用小客內，以海洛因摻入香煙內點燃
    吸食方式，施用第一級毒品海洛因1 次之行為，雖未經起訴
    ，惟該部分與本件起訴被告於95年8 月20日下午4 時25分回
    溯24小時內之某時許之犯罪事實同一，為事實上同一案件，
    自為起訴效力所及，本院自得一併審理；併案意旨書誤載為
    併案部分之施用毒品行為，與起訴部分之犯行，係屬集合犯
    之一罪關係，尚有未合，亦併予指明。再被告前於91年間因
    違反毒品危害防制條例案件，經臺灣高等法院高雄分院以92
    年度上訴字第1845號判決判處有期徒刑1 年確定，於94 年3
    月18日縮短刑期執行完畢，有臺灣高等法院被告前案紀錄表
    1 紙在卷可按，其於5 年內故意再犯本件最重本刑為有期徒
    刑以上之2 罪，均為累犯，分別依刑法第47條第1 項之規定
    ，加重其刑。爰審酌被告前有施用毒品之不良素行，歷經觀
    察、勒戒及戒治程序後，仍未能徹底戒絕毒品，且屢經查獲
    ，隨即再犯，顯見意志不堅，且有失政府制定毒品危害防制
    條例之立法美意，本不宜寬貸，惟念其施用毒品乃自戕一己
    之身體健康，尚未害及他人，且犯後終知能坦承犯行等一切
    情狀，分別量處如主文所示之刑，並定其應執行之刑。
五、又扣案之白色粉末4 包經送請法務部調查局及高雄市立凱旋
    醫院鑑驗結果，該白色粉末4 包均係第一級毒品海洛因，業
    據本院認定如前，為違禁物，該裝放海洛因之包裝袋既殘有
    海洛因，且無法析離，亦屬違禁物，不論屬犯人所有與否，
    爰均依毒品危害防制條例第18條第1 項前段之規定，併予宣
    告沒收銷燬之。
據上論斷，應依刑事訴訟法第273 條之1 第1 項、第299 條第1
項前段，毒品危害防制條例第10條第1項、第18條第1項前段，刑
法第11條、第47條第1項、第51條第5款、第9款，判決如主文。
本案經檢察官周天畏到庭執行職務。
中　　華　　民　　國　　96　　年　　3 　　月　　6 　　日
                  刑事第十庭    法　官  楊淑珍
以上正本證明與原本無異。
如不服本判決，應於判決送達後10日內，向本院提出上訴狀。
中　　華　　民　　國　　96　　年　　3 　　月　　6 　　日
                                書記官  林秀敏
附錄本件論罪法條全文：
毒品危害防制條例第10條
施用第一級毒品者，處 6 月以上 5 年以下有期徒刑。
施用第二級毒品者，處 3 年以下有期徒刑。
